【裁判字號】    92,訴,32
【裁判日期】    920609
【裁判案由】    違反槍砲彈藥刀械管制條例
【裁判全文】
臺灣臺東地方法院刑事判決                            九十二年度訴字第三二號
    公  訴  人  臺灣臺東地方法院檢察署檢察官臺
    被      告  甲○○
右列被告因違反槍砲彈藥刀械管制條例案件，經檢察官提起公訴（九十一年度偵字第
二二○四號），本院判決如左：
    主  文
甲○○未經許可，持有其他可發射子彈具有殺傷力之改造手槍，累犯，處有期徒刑壹
年肆月，併科罰金新臺幣陸萬元；罰金如易服勞役，以新臺幣玖佰元即銀元佰元折
算壹日。扣案之仿ＳＩＧ  ＳＡＵＥＲ廠半自動改造手槍（槍枝管制編號：0000
000000）壹把及土造子彈伍顆均沒收。
    事  實
一、甲○○前於民國八十二年間，因過失致死案件，經本院判決有期徒刑六月，經臺
    灣高等法院花蓮分院撤銷原判決改判有期徒刑八月，於八十三年九月八日，經最
    高法院判決上訴駁回確定，於八十三年間，又因違反肅清煙毒條例案件，經本院
    分別判決有期徒刑三年六月、三年四月，於八十三年八月十八日入監執行，於八
  十七年一月二十六日縮短刑期假釋出監（指揮書執畢日期為八十七年十月十二日
    ），於八十七年十月十三日接續執行，於九十一年二月十二日甫執行完畢。猶仍
    不知悔改，於九十一年十一月七日晚上六時許，將其友人張國賢（已於八十九年
    十月二十九日死亡）前於八十九年年中某日，藏放在其住處附近臺東縣臺東市○
    ○路與大同路口附近水溝旁邊之水泥蓋下面，可發射子彈具有殺傷力之仿ＳＩＧ
      ＳＡＵＥＲ廠半自動手槍製造之改造玩具手槍一枝及供上述手槍使用之土造子
    彈八顆取出後，另行藏放在位於上址之雅虎歡樂世界遊藝場停車場所堆放之雞籠
    內，未經許可而持有，嗣於翌日（即同年月八日）下午四時五十分許，前往該處
    停車場內，將上述槍、彈自雞籠取出，放置在其所有之黑色皮包內，欲藏放別處
    之際，旋即為警埋伏當場查獲，並扣得上開仿ＳＩＧ  ＳＡＵＥＲ廠半自動手槍
    改造之玩具手槍（槍枝管制編號：0000000000）一把，及供上述手槍
    使用之土造子彈八顆。
二、案經臺東縣警察局臺東分局報請臺灣臺東地方法院檢察署檢察官偵查起訴。
    理  由
一、訊據被告甲○○對於在右揭時、地持有上開改造槍枝一把及土造子彈八顆之事實
均坦承不諱，且經證人即臺東縣警察局臺東分局刑事組小隊長乙○○到庭證述屬
    實，並有上開改造手槍一把及土造子彈八顆扣案可資佐證，而扣案之槍彈經送請
    內政部警政署刑事警察局鑑定結果：(1)送鑑制式手槍一支（槍枝管制編號：00
    00000000），認係以仿ＳＩＧ  ＳＡＵＥＲ廠半自動手槍製造之玩具手
    槍槍身組合土造金屬槍管及滑套改造而成之改造手槍，機械性能良好，認具殺傷
    力；(2)送鑑子彈八顆，認係土造子彈，採樣三顆試射，均可擊發，認均具殺傷力
    ，亦有該局九十一年十一月二十八日刑鑑字第Ｚ000000000號鑑驗通知
    書在卷可稽。被告於本院審理時雖辯稱伊並不知悉扣案之槍彈具有殺傷力，且伊
    係要拿去丟掉云云，然查，被告於本院調查時供稱：「（這些東西是如何來的？
    ）是一個叫做張國賢的人告訴我說上述地點的水溝旁邊的水泥蓋的下面有一個黑
    色的包包，說裡面有放槍枝。」、「（為何發現後沒有交給警察單位？）我有前
    科，我不敢交出去，我怕警察以為是我的」等語（見本院九十二年二月二十五日
    訊問筆錄），衡諸常情，倘若上開槍彈僅係一般不具殺傷力之槍彈，案外人張國
    賢自無須藏放於本件隱匿之處，而被告既知悉槍彈藏放之地點，竟於取出後復另
    行藏放在一般人不易發現之地點，足見其知悉上開槍彈具有殺傷力，否則其何須
    刻意藏放？而被告猶擔心將槍彈交給警察會有刑事責任，顯見其早已明知上開槍
    彈具有殺傷力；再者，被告於被警查獲前一日即取出槍彈，竟未持以向警察機關
    繳械，反而將槍彈持往附近停車場之雞籠內藏放，隔日始行前往取出，其明知上
    開物品為違禁物，發現後不立即報警處理，徒憑空口辯稱欲繳交警方云云，益徵
    被告並非係持上開槍彈將之丟棄甚明，是其所辯，顯係事後卸責之詞，不足採信
    ，本件事證明確，被告之犯行洵堪認定。
二、核被告所為，係犯槍砲彈藥刀械管制條例第十一條第四項未經許可無故持有其他
    可發射子彈具有殺傷力之槍枝及同法第十二條第四項未經許可無故持有改造子彈
    之罪。又按槍砲彈藥刀械管制條例所規定之持有行為，其持有之繼續，為行為之
    繼續，而非狀態之繼續，亦即一經持有該條例所規定之槍砲、彈藥或刀械，其犯
    罪即已成立，但其完結須繼續至持有行為終了時為止，是被告所為係屬繼續犯之
    單純一罪。被告以一持有行為持有五顆子彈，依刑法第五十五條規定，為同種想
    像競合犯，僅論以一個單純未經許可持有子彈罪，又被告同時持有改造手槍一把
    及子彈五顆，係一行為同時觸犯二不同罪名，屬想像競合犯，應依刑法第五十五
    條前段規定，從較重之未經許可持有其他可發射子彈具有殺傷力之改造手槍罪處
    斷。查被告前於八十二年間，因過失致死案件，經本院判決有期徒刑六月，經臺
    灣高等法院花蓮分院撤銷原判決改判有期徒刑八月，於八十三年九月八日，經最
    高法院判決上訴駁回確定，於八十三年間，又因違反肅清煙毒條例案件，經本院
    分別判決有期徒刑三年六月、三年四月，於八十三年八月十八日入監執行，於八
    十七年一月二十六日縮短刑期假釋出監（指揮書執畢日期為八十七年二月十二日
    ），於八十七年十月十三日接續執行，於九十一年二月十二日甫執行完畢，其受
    有期徒刑之執行完畢五年以內再犯本件有期徒刑以上之罪，為累犯，應依刑法第
    四十七條規定加重其刑。爰審酌被告之智識程度、生活狀況、犯罪動機、目的、
    手段、持有槍彈對社會所生之危害及犯後坦承犯行等一切情狀，量處如主文所示
    之刑，併科罰金，及就罰金部分諭知易服勞役之折算標準，以資懲儆。至扣案之
    具殺傷力仿ＳＩＧ  ＳＡＵＥＲ廠半自動手槍改造玩具手槍一把，及供上述手槍
    使用具殺傷力之土造子彈五顆，為違禁物，依刑法第三十八條第一項第一款規定
    ，宣告沒收。至另三顆改造子彈，已經鑑識人員採樣試射用盡，爰不另予宣告沒
    收。
據上論斷，應依刑事訴訟法第二百九十九條第一項前段，槍砲彈藥刀械管制條例第十
一條第四項、第十二條第四項，刑法第十一條前段、第五十五條、第四十七條、第四
十二條第二項、第三十八條第一項第一款，罰金罰鍰提高標準條例第二條，現行法規
所定貨幣單位折算新臺幣條例第二條，判決如主文。
本案經檢察官魏宏安到庭執行職務
中      華      民      國    九十二    年      六      月      九      日
                                  臺灣臺東地方法院刑事庭
                                      審判長法  官  楊力進
                                            法  官  柯姿佐
                                            法  官  林卉聆
右正本證明與原本無異。
如不服本判決，應於判決送達後十日內向本院提出上訴狀。（須附繕本）
「切勿逕送上級法院」
                                            書記官  蘇  豫
中      華      民      國    九十二    年      六      月  十六    日
本案論罪科刑法條摘要：
槍砲彈藥刀械管制條例第十一條第四項
未經許可，持有、寄藏或意圖販賣而陳列第一項所列槍砲者，處一年以上
七年以下有期徒刑，併科新臺幣七百萬元以下罰金。
槍砲彈藥刀械管制條例第十二條第四項
未經許可，持有、寄藏或意圖販賣而陳列子彈者，處五年以下有期徒刑，
併科新台幣三百萬元以下罰金。
中華民國刑法第三十八條第一項第一款
左列之物沒收之：
一  違禁物。


司法院資訊處製作；財團法人民間司法改革基金會備份。
